臺灣高雄地方法院刑事判決　　　　　100年度審交易字第389號
公　訴　人　臺灣高雄地方法院檢察署檢察官
被　　　告　龔育倫
上列被告因過失致死案件，經檢察官提起公訴（100 年度偵字第
3218、3301號），被告於準備程序中就被訴事實為有罪之陳述，
經本院告知簡式審判程序之旨，並聽取被告與公訴人之意見後，
本院合議庭裁定由受命法官獨任進行簡式審判程序，判決如下：
    主  文
龔育倫犯過失致人於死罪，處有期徒刑柒月。緩刑伍年，並應履
行如附表所示之負擔。
    事實及理由
一、本件犯罪事實及證據，除犯罪事實欄一、最末行補充「嗣龔
    育倫於肇事後留在現場，並對於未發覺之犯罪，主動向前來
    現場處理交通事故之警員坦承肇事，自首而願接受裁判」，
    並補充「被告於本院審理時之自白」為證據外，其餘均引用
    起訴書之記載（如附件）。
二、核被告所為，係犯刑法第276 條第1 項過失致人於死罪。又
    被告於肇事後停留於案發現場，並於有偵查犯罪權限之機關
    及公務員發覺其犯罪前，主動向負責處理之員警自承其為肇
    事者，進而接受裁判等情，此有高雄市○○○○○道路交通
    事故肇事人自首情形紀錄表1 紙在卷可參（參見警卷第36頁
    ），是被告此舉當認合於自首要件，爰依刑法第62條前段規
    定減輕其刑。爰審酌被告因行車疏失肇致本件車禍案件，因
    而造成被害人楊麗芬死亡之無法挽回之憾事，不僅侵害他人
    生命權，更令被害人家屬悲痛不已，其所造成之後果難謂輕
    微，所為實屬不該，惟被告犯後坦承犯行，態度尚佳，且已
    與被害人之家屬達成和解，有高雄市小港區調解委員會調解
    書附卷可考，另斟酌被告之過失程度等一切情狀，量處如主
    文所示之刑，以示懲儆。末查，被告未曾受有有期徒刑以上
    刑之宣告，此有臺灣高等法院被告前案紀錄表1 份在卷可稽
    ，僅因一時失慮，偶罹刑典，信其經此偵審程式及刑之宣告
    後，應知警惕而無再犯之虞，本院因認暫不執行其刑為當，
    爰依刑法第74條第1 項第1 款之規定，諭知緩刑5 年，以啟
    自新，並斟酌被告已與楊麗芬之家屬達成如附表所示分期給
    付之調解條件，本院認於被告緩刑期間課予如附表所示之負
    擔，乃為適當，爰依刑法第74條第2 項第3 款宣告之。
三、據上論斷，應依刑事訴訟法第273 條之1 第1 項、第284 條
    之1、第299 條第1 項前段、第310 條之2 、第454 條第2
    項，刑法第276 條第1 項、第62條前段、第74條第1 項第1
    款、第2 項第3 款，刑法施行法第1 條之1 第1 項、第2項
    前段，判決如主文。
四、如不服本判決，得自收受送達之日起10日內向本院提出上訴
    狀，上訴於本院第二審合議庭（須附繕本）。
本案經檢察官李英霆到庭執行職務
中    華    民    國  100     年    6     月    22    日
                    交通法庭  法  官  廖建瑜
以上正本證明與原本無異。
如不服本判決應於收受送達後10日內向本院提出上訴書狀，並應
敘述具體理由；如未敘述上訴理由者，應於上訴期間屆滿後20日
內向本院補提理由書（均須按他造當事人之人數附繕本）「切勿
逕送上級法院」。
中    華    民    國   100    年    6     月    22    日
                              書記官  李崑良
附錄本案論罪科刑法條：
〈中華民國刑法第276條第1項〉
因過失致人於死者，處2 年以下有期徒刑、拘役或2 千元以下罰
金。
附表：
┌──────┬────────────────────┐
│應履行之負擔│被告應給付吳金華、楊一雄、周士傑、周士文│
│            │共計新臺幣壹佰零貳萬元整。給付方式為：以│
│            │每月為一期，每月10日給付，前三年（100 年│
│            │3 月10日至103 年2 月10日）每期給付新台幣│
│            │伍仟元整，後七年（103 年3 月10日起）每期│
│            │給付壹萬元整，自100 年3 月10日起算至履行│
│            │完畢為止，如有一期未付，視為全部到期。  │
└──────┴────────────────────┘
附件：
臺灣高雄地方法院檢察署檢察官起訴書
                                     100年度偵字第3218號
                                     100年度偵字第3301號
    被      告  龔育倫  男  29歲（民國○○年○月○○日生）
                        國民身分證統一編號：Ｚ000000000號
                        籍設高雄市○○區○○路308號
上列被告因過失致死案件，已經偵查終結，認應該提起公訴，茲
將犯罪事實及證據並所犯法條分敘如下：
            犯罪事實
一、龔育倫於民國99年12月13日10時58分，騎乘車牌號碼8GS—
    803號重型機車，沿高雄市○○區○○路由北向南行駛。嗣
    於11時許，於行經同路16號前，正欲迴轉之際，本應注意車
    前狀況及兩車併行間隔，俾便採取必要之安全措施，詎其竟
    未暫停並顯示閃光、手勢，且按當時情形，並無急於迴轉之
    必要，卻仍逕自左轉迴車，使同向在後、騎乘車牌號碼XSJ
    —622號重型機車之楊麗芬閃避不及，2車進而發生擦撞，楊
    麗芬先撞及古部崗（另為不起訴處分）停放在路之車牌號碼
    1105—ZP號自用小客車車尾，再倒地成傷。楊麗芬經送醫後
    ，於19日8時50分，在高雄市立小港醫院因車禍造成之頭部
    外傷並顱內出血、腦水腫而不治死亡。
二、案經楊俊銘訴由高雄市政府警察局小港分局報請偵辦。
            證據並所犯法條
一、上開犯罪事實，業據被告龔育倫坦承不諱，核與證人古部崗
    所述相符，並有道路交通事故調查報告表及現場圖、照片、
    診斷證明書與相驗屍體證明書、高雄市政府交通局車輛行車
    事故鑑定委員會函覆之鑑定意見書在卷可按，是其犯嫌已堪
    認定。
二、核被告所為，係犯刑法第276條第1項過失致死罪嫌。
三、依刑事訴訟法第251條第1項提起公訴。
    此  致
臺灣高雄地方法院
中    華    民    國   100    年    4     月    13    日
                              檢  察  官 趙 期 正
上正本證明與原本無異
中    華    民    國   100    年    4     月    20    日
                              書  記  官
所犯法條：
中華民國刑法第276條
（過失致死罪）
因過失致人於死者，處 2 年以下有期徒刑、拘役或 2 千元以下
罰金。
從事業務之人，因業務上之過失犯前項之罪者，處 5 年以下有期
徒刑或拘役，得併科3千元以下罰金。